【裁判字號】    92,易,428
【裁判日期】    920606
【裁判案由】    傷害
【裁判全文】
臺灣高雄地方法院刑事判決                          九十二年度易字第四二八號
    公  訴  人  臺灣高雄地方法院檢察署檢察官
    被      告  甲○○
                丙○○
                乙○○
右列被告等因傷害案件，經檢察官提起公訴（九十一年度偵字第一八四七０號），本
院判決如左：
    主  文
甲○○傷害人之身體，處拘役肆拾日，如易科罰金，以參佰元折算壹日。
丙○○、乙○○共同傷害人之身體，各處拘役貳拾日，如易科罰金，均以參佰元折算
壹日。
    事  實
一、甲○○與丙○○、乙○○父子係鄰居關係，分別居住於高雄縣鳳山市○○路一四
    ０巷二０弄二０號及二二號。於民國九十一年四月十一日晚上八時許，丙○○經
    過甲○○住處門口時，甲○○因不滿丙○○將腳踏車停放於防火巷影響通行一事
    ，竟基於傷害人身體之犯意，出手毆打丙○○之臉部，致丙○○受有頭部外傷併
    腦鈍挫傷、上唇一點五乘零點三公分撕裂傷、下唇零點五乘零點二公分撕裂傷、
    內下唇零點五乘零點三公分撕裂傷、左耳殼瘀傷、牙齒鬆動六顆、流鼻血等傷害
    。乙○○見其父丙○○遭受攻擊，一時衝動，亦與丙○○基於傷害人身體之犯意
    聯絡，聯手毆打甲○○，致甲○○受有右小趾瘀傷二點八乘二公分、右手腕瘀傷
    疼痛二點八乘二點七公分、右手中指擦傷一乘零點七公分、左頰瘀腫五乘四公分
    、左眼結膜挫傷充血一乘一點二公分等傷害。
二、案經丙○○、甲○○訴由高雄縣警察局鳳山分局報告臺灣高雄地方法院檢察署檢
    察官偵查起訴。
    理  由
一、右揭被告甲○○出手毆打被告丙○○成傷之事實，業據被告甲○○於偵查及本院
    審理中坦承不諱，核與被告丙○○於警、偵訊及本院審理中指訴、被告乙○○於
    本院審理中供述之情節均相符，並經證人即鄰居陳吳燕於本院審理中證述在卷，
    復有被告丙○○之診斷證明書二紙、驗傷診斷書一紙附卷可稽，足認被告甲○○
    此部分自白與事實相符，自可採為論罪之依據。則被告甲○○右揭傷害犯行，應
    堪認定。
二、訊據被告丙○○、乙○○均矢口否認右揭共同傷害被告甲○○之犯行，被告丙○○辯稱：係被告甲○○打伊，伊並未還手云云；被告乙○○則辯稱：伊看到被告
    甲○○打伊父親，就過去勸架云云。惟查，右揭被告丙○○、乙○○聯手毆打被
    告甲○○成傷等情，業據被告甲○○於警、偵訊及本院審理中指訴綦詳，且被告
    丙○○於警訊中供承：伊與被告甲○○二人發生互毆，被告乙○○是為了擋架而
    被波及等語；及於偵訊中供承：我們有互毆等語；另被告乙○○亦於本院審理中
    供承：被告甲○○把伊父親打到流血，伊有打被告甲○○等語。此外，復有被告
    甲○○之診斷證明書一紙在卷足憑。至證人陳吳燕於本院審理中證稱：被告丙○○、乙○○未動手，被告甲○○是打人受傷的，不是被被告丙○○、乙○○打傷
    的等語，核與被告丙○○、乙○○供承毆打被告甲○○一節顯有不符；參以被告
    甲○○所受左頰瘀腫五乘四公分、左眼結膜挫傷充血一乘一點二公分等傷害，衡
    情亦不可能係在動手打人過程中自己造成之傷害，是證人陳吳燕此部分證詞顯有
    偏頗之虞，尚難遽以採信。又被告乙○○雖患有精神分裂症，係中度精神病患，
    有高雄市立凱旋醫院診斷書及中華民國身心障礙手冊影本各一紙在卷可佐，惟經
    本院委託高雄市立凱旋醫院鑑定被告乙○○案發當時之精神狀態，該院鑑定結果
    認被告乙○○案發當時行為應無心神喪失或精神耗弱，亦有該院九十二年四月二
    十一日高市凱醫成字第０九二０００一二一八號函暨所附精神鑑定書一份存卷足
    按。綜上所述，被告丙○○、乙○○空言否認傷害被告甲○○之犯行，所辯顯係
    事後卸責之詞，不足採信，則被告丙○○、乙○○右揭傷害犯行，亦堪認定。
二、核被告甲○○、丙○○、乙○○所為，均係犯刑法第二百七十七條第一項之傷害
    罪。被告丙○○、乙○○二人就上開犯行有犯意聯絡及行為分擔，均為共同正犯
    。爰審酌被告甲○○不思與鄰居丙○○和睦相處，僅因小事即動手傷人，被告丙○○、乙○○則以暴制暴，行為均不足取，惟念渠等並無前科，有臺灣高等法院
    被告全國前案紀錄表各一份在卷可考，素行良好等一切情狀，分別量處如主文所
    示之刑，並均諭知易科罰金之折算標準。
據上論斷，應依刑事訴訟法第二百九十九條第一項前段，刑法第二十八條、第二百七
十七條第一項、第四十一條第一項，罰金罰鍰提高標準條例第一條前段、第二條，判
決如主文。
本案經檢察官楊碧瑛到庭執行職務。
中      華      民      國    九十二    年      六      月      六      日
                                  臺灣高雄地方法院刑事庭
                                      審判長法  官 黃三友
                                            法  官 黃宗揚
                                            法  官 王雅苑
右正本證明與原本無異。
如不服本判決，應於判決送達後十日內，向本院提出上訴狀。
                                            書記官 黃琬婷
中      華      民      國    九十二    年      六      月      六      日
中    華    民    國      九十二     年      六     月      九      日
附錄法條：
中華民國刑法第二百七十七條
 (普通傷害罪)
傷害人之身體或健康者，處三年以下有期徒刑、拘役或一千元以下罰金。
犯前項之罪因而致人於死者，處無期徒刑或七年以上有期徒刑；致重傷者
，處三年以上十年以下有期徒刑。


司法院資訊處製作；財團法人民間司法改革基金會備份。
